【裁判字號】    99,訴,650
【裁判日期】    990823
【裁判案由】    毒品危害防制條例
【裁判全文】
臺灣臺中地方法院刑事判決               99年度訴字第650號
公  訴  人  臺灣臺中地方法院檢察署檢察官
被      告  乙○○
指定辯護人  本院公設辯護人  丙○○
上列被告因違反毒品危害防制條例案件，經檢察官提起公訴（98
年度偵字第13623號），本院判決如下：
    主    文
乙○○犯如附表所示之罪，均累犯，各處如附表所示之刑（含主
刑及從刑）。應執行有期徒刑拾捌年，因販賣第一級毒品所得財
物新臺幣伍仟元，均應與各該共同正犯連帶沒收之，如全部或一
部不能沒收時，以其等財產連帶抵償之。扣案0000000000號行動
電話(含SIM卡)沒收。
被訴販賣第一、二級毒品予丁○○部分，均無罪。
    犯罪事實及理由
甲、有罪部分
壹、犯罪事實：乙○○(綽號修哥、明哥)前因違反毒品危害防制
    條例案件，經判處有期徒刑1年2月確定；又因施用毒品案件
    ，先後經判處有期徒刑6月、11月確定，上開3罪經合併定應
    執行有期徒刑2年3月；又因施用毒品案件，經判處有期徒刑
    1年4月、10月，應執行有期徒刑2年確定；再因竊盜案件，
    經判處有期徒刑7月確定，前揭案件經接續執行，於民國92
    年10月20日假釋交付保護管束，嗣因假釋期間再犯罪而經撤
    銷假釋，應執行殘刑7月又10日；復於93年間因施用毒品案
    件，經判處有期徒刑10月、8月確定，經減刑並定應執行有
    期徒刑8月；另於94年間因施用毒品、偽造印文等案件，經
    判處有期徒刑10月、8月、4月確定，上開3罪經減刑後合併
    定應執行有期徒刑10月，再與前揭應執行之殘刑接續執行，
    於97年2月17日執行完畢。詎不知悔改，而為下述之犯行：
一、乙○○明知海洛因係毒品危害防制條例第2條第2項第1款所
    規定之第一級毒品，不得非法持有而販賣，竟基於販賣第一
    級毒品海洛因以營利之犯意，以其所有之0000000000號（含
    SIM卡）行動電話作為販賣海洛因聯絡之用，先後為下列販
    賣海洛因之犯行：
（一）98年2月間某日晚間8時許，與甲○○、丁○○共同基於販
      賣海洛因以營利之犯意，由戊○○先以行動電話號碼0000
      000000號，撥打行動電話號碼0000000000號與甲○○，表
      明欲購買海洛因後，即與甲○○約在臺中市○○街與成功
      路路口某西藥房前，由甲○○帶往臺中市○○街54號1樓
      ，再由丁○○開門一同上該處所3樓，並由乙○○販賣300
      0元之海洛因1包（重量不詳）予戊○○。
（二）98年3月間某日，與甲○○共同基於販賣海洛因以營利之
      犯意，由戊○○以上開行動電話聯絡甲○○，二人約定在
      原子街54號1樓見面，因鍾文慶急欲離開，遂於該處1樓交
      付購買海洛因之款項2000元予甲○○，甲○○取得價金上
      樓後，即由乙○○自原子街54號3樓丟下海洛因1包（重量
      不詳）予戊○○。
二、乙○○另於98年5月14日上午10時許，在臺中市○○區○○
    路138號4樓之5住處，基於轉讓海洛因之犯意，轉讓含海洛
    因之香菸1支予陳敏聰，陳敏聰取得該香菸走出乙○○住處
    時，即為警查獲，並扣得上開香菸1支。
三、乙○○隨後於98年5月14日上午11時40分許，在臺中市○○
    區○○路138號4樓之5住處，經警搜索查獲，並扣得0000000
    000號行動電話1支(含SIM卡)。
貳、證據能力：被告以外之人，於審判外之言詞或書面陳述，除
    法律有規定者外，不得作為證據。刑事訴訟法第159條第1項
    定有明文。被告以外之人（包括證人、鑑定人、告訴人、被
    害人及共同被告等）於審判外之言詞或書面陳述，即所謂傳
    聞證據。由於傳聞證據有悖法院直接審理及言詞審理之精神
    ，妨礙當事人之反對詰問權，影響程序正義之實現，除法律
    有規定者（例如同法第159 條第2項、同法第159條之1至之5
    、同法第206條等）外，原則上不具證據能力。查證人丁○○於警詢之證詞，係屬審判外之陳述，被告於準備程序爭執
    其證據能力 (本院卷第30頁背面)，並進而於本院審理中聲
    請並訊問證人丁○○，依前揭說明，公訴人既未於言詞辯論
    終結前陳明依其等警詢陳述時之外部附隨環境或條件有何較
    可信之特別情狀，且證人丁○○所述部分，亦因其已於審理
    中到庭證述，失卻其必要性，是證人丁○○警詢供述部分，
    自應從原則之規定，即認無證據能力。此外，本案檢察官、
    被告並未就其餘卷內證據資料之證據能力有所爭執，且迄於
    言詞辯論終結前，均未主張有刑事訴訟法第159條第1項不得
    為證據之情形，是應認已同意卷內其餘證據均得作為證據，
    且經本院審酌後，認無不適當之情形，應認本案調查之其餘
    卷內證據均有證據能力。
參、前揭犯罪事實一（一）（二）部分，業據被告乙○○坦承不
    諱；犯罪事實二部分，訊據被告矢口否認此部分犯行，先辯
    稱：陳敏聰未經伊之同意，自行拿取摻有海洛因之香菸施用
    ，伊無轉讓之意云云，次稱：伊根本不曉得陳敏聰有拿取該
    香菸云云。經查：
一、犯罪事實一（一）（二）部分：此部分事實，業據證人鍾文
    慶於警詢、檢察官偵訊證述在卷（98年度偵字第13623號卷
    第61、62、147、148頁），證人鍾文慶於本院證稱：伊與甲○○是朋友，98年2月間，因為伊要買海洛因，所以打電話
    給甲○○，兩人約在臺中市，甲○○帶伊到原子街處，上樓
    後伊即以3000元向被告購買海洛因，第2次亦同，但因為趕
    時間，伊先把2000元拿給甲○○之後，甲○○就上樓，後來
    毒品就從樓上丟下來等語（本院卷第170頁背面、第171頁、
    第172頁背面），證人甲○○於本院證稱：98年2月間，被告
    叫伊在西藥房等鍾文慶，嗣丁○○開門讓伊和鍾文慶上去後
    ，伊就看到鍾文慶拿3000元給被告，被告拿1包海洛因給鍾
    文慶；98年3月，係伊去接鍾文慶，鍾文慶給伊2000元，伊
    上到三樓時，就看到被告在窗戶旁邊往下看等語（本院卷第
    126頁背面、第127頁、第173頁背面），此外，並有前揭000
    0000000號行動電話1支(含SIM卡)扣案足稽，堪認被告此部
    分之自白與事實相符，足證被告確有於犯罪事實欄一（一）
    （二）所示時、地分別意圖營利販賣海洛因予鍾文慶之事實
    。
二、犯罪事實二部分：（一）按毒品危害防制條例所稱之轉讓毒
    品，係指非營利性之無償將自己所有之毒品讓與他人，不因
    毒品係由何人交付或拿取，而異其罪刑之論處。查證人陳敏
    聰於警詢證稱：98年5月14日，警方在臺中市○○路138 號
    前從伊身上所查獲之摻有海洛因之香菸，係乙○○無償提供
    給伊使用等語（98年度偵字第13623號卷第24頁、第57頁）
    ，於檢察官偵訊證稱：扣案之海洛因香菸，係98年5月14 日
    早上10點多，伊因身體疼痛，去找乙○○，而由乙○○免費
    所提供等語（98年度他字第2421號卷第19頁），又被告於本
    院亦供稱：「…5月14日那天早上他去找我，他要跟我買海
    洛因，但我手上沒有，他要離開時就看我桌上有壹支菸，他
    也知道那菸裡面有摻海洛因，...我有看到他拿起來用，但
    我沒有阻止，因為我想說他毒癮犯了很難過又是朋友，就沒
    有攔阻」等語（本院卷第30頁），是堪認被告確有任令陳敏
    聰拿取其所有滲有海洛因之香菸之事實，依前揭說明，縱被
    告非親手交付海洛因予陳敏聰，惟被告既有任令陳敏聰取用
    之無償讓與事實，仍應認被告有轉讓海洛因之行為及主觀犯
    意。此外，證人陳敏聰為警查獲時扣案之香菸1支，確含有
    海洛因成分，亦有行政院衛生署草屯療養院草療鑑字第0980
    600109號鑑定書1紙在卷可稽（同前他字第2421號卷第25頁
    背面）。（二）證人陳敏聰固於檢察官偵查中證稱：當天伊
    到乙○○住處，看到桌上有香菸，就自己拿來抽，伊不知道
    乙○○有無同意云云（98年度偵字第13623號第124、125頁
    ），惟查，被告既明確供稱如前：「因為我想說他毒癮犯了
    很難過又是朋友，就沒有攔阻…」等語，參酌海洛因具相當
    之價值，被告苟非確因前揭考量，衡情要無任令證人陳敏聰
    拿取該滲有海洛因之香煙之可能，是證人陳敏聰前揭證詞，
    顯係維護被告之詞，不足採信。(三)綜上，被告轉讓摻有海
    洛因之香菸予陳敏聰之犯行明確，證人陳敏聰於檢察官偵查
    中所為有利被告之證詞及被告所辯，均不足採信，被告此部
    分犯行，亦堪認定。
三、綜上所述，足認被告就先後二次販賣海洛因予鍾文慶之自白
    與事實相符，就轉讓海洛因予陳敏聰部分所辯不足為採，其
    犯行均堪以認定。
肆、論罪科刑之理由
一、新舊法比較：被告就犯罪事實欄一行為後，毒品危害防制條
    例第4條第1項、第17條業經總統於98年5月20日公布修正，
    並自同年5月22日施行。按行為後法律有變更時，適用行為
    時之法律，但行為後之法律有利於行為人時，適用最有利於
    行為人之法律，刑法第2條第1項定有明文。爰就本案新舊法
    之比較適用說明如下：
（一）修正前毒品危害防制條例第4條第1項規定：「製造、運輸
      、販賣第一級毒品者，處死刑或無期徒刑；處無期徒刑者
      ，得併科新臺幣一千萬元以下罰金」，惟修正後之毒品危
      害防制條例第4條第1項係規定：「製造、運輸、販賣第一
      級毒品者，處死刑或無期徒刑；處無期徒刑者，得併科新
      臺幣二千萬元以下罰金」經予比較後，顯以修正前該條例
      第4條第1項之規定，較有利於被告。
（二）修正前毒品危害防制條例第17條之規定為：「犯第4條第1
      項至第4項、第5條第1項至第4項前段、第6條第1項至第4
      項、第7條第1項至第4項、第8條第1項至第4項、第10 條
      或第11條第1項、第2項之罪，供出毒品來源，因而破獲者
      ，得減輕其刑」修正後毒品危害防制條例第17條第1項則
      規定：「犯第4條至第8條、第10條獲第11條之罪，供出毒
      品來源，因而查獲其他正犯或共犯者，減輕或免除其刑。
      」並增訂第2項：「犯第4條至第8條之罪於偵查及審判中
      均自白者，減輕其刑」，而死刑減輕者，為無期徒刑；又
      無期徒刑減輕者，為20年以下15年以上有期徒刑；再有期
      徒刑、罰金減輕者，減輕其刑至2分之1，但同時有免除其
      刑之規定者，其減輕得減至3分之2，刑法第64條第2項、
      第65條第2項、第66條分別定有明文。是修正後毒品危害
      防制條例第17條第1項之規定，將得減輕其刑修正為減輕
      或免除其刑，並增列第2項規定被告於偵查及審判中均自
      白者，減輕其刑，此部分新修正及增訂之規定，顯較舊法
      所定者有利於被告。
（三）案經就與被告罪、刑有關之所有規定，依刑法第2條第1項
      ，綜其全部罪刑而為比較後，可知究為新法或舊法有利於
      被告，應以被告之犯行是否符合修正後該條例第17條之規
      定為斷。而於一罪一罰之原則下，經逐一檢視本案被告所
      為如前開犯罪事實欄一（一）（二）各次所示犯行後，被
      告僅就犯罪事實欄一（一）部分於偵查及審判中均自白犯
      罪，從而，本件被告就犯罪事實一（一）部分，應依刑法
      第2條第1項但書之規定，適用修正後毒品危害防制條例之
      舊法，對被告論罪科刑，至犯罪事實一（二）部分犯行，
      則因修正後之法律規定並無較修正前有利於被告，依刑法
      第2條第1項前段之規定，此部分仍應適用修正前之毒品危
      害防制條例之規定。
二、核被告就犯罪事實一（一）部分所為，係犯修正後毒品危害
    防制條例第4條第1項之販賣第一級毒品罪，就犯罪事實一（
    二）部分所為，係犯修正前毒品危害防制條例第4條第1項之
    販賣第一級毒品罪，就犯罪事實二部分所為，係犯毒品危害
    防制條例第8條第1項之轉讓第一級毒品罪。被告前開販賣、
    轉讓海洛因前分別持有海洛因之行為，其持有之低度行為應
    分別為販賣、轉讓之高度行為所吸收，均不另論罪。被告就
    犯罪事實一(一)販賣第一級毒品犯行，與丁○○、甲○○間
    ，就犯罪事實一(二)部分，與甲○○間，均有犯意之聯絡，
    行為之分擔，均為共同正犯。又被告前開2次販賣海洛因及1
    次轉讓海洛因犯行，行為互殊，犯意個別，均應予分論併罰
    。
三、(一)被告有如犯罪事實欄所載之前科紀錄，此有臺灣高等法
    院前案紀錄表在卷可稽，其受有期徒刑執行完畢後5年以內
    分別故意再犯本案有期徒刑以上，均為累犯，除就販賣第一
    級毒品部分法定本刑為死刑或無期徒刑，依法不得加重外，
    均應依法加重其刑。(二)被告就犯罪事實一(一)販賣海洛因
    之犯行，於檢察官偵查中(98偵字第13623號卷第152頁)及本
    院審理中均自白不諱，爰依修正後毒品危害防制條例第17條
    第2項之規定，就被告此部分犯行減輕其刑。被告就販賣第
    一級毒品部分，經認定販賣海洛因之次數僅只2次、販售所
    得共計5000元，且各次販售之海洛因毒品數量，僅只1包，
    數量非鉅，販售之對象亦僅只1人，本院綜合上情，認若皆
    科以最輕之法定本刑無期徒刑，實嫌過苛，而難認符合罪刑
    相當原則及比例原則，在客觀上實足以引起一般人之同情，
    故均依刑法第59條所定，就被告上述所犯販賣第一級毒品罪
    ，均酌量減輕其刑，就犯罪事實一(一)部分，並與前揭加重
    、減輕部分，先加後遞減之，及就犯罪事實一(二)部分，並
    與前揭加重部分，先加後減之。
三、爰審酌被告販賣、轉讓第一級毒品，其販賣、轉讓數量非鉅
    ，被告販售提供毒品之行為，致使一般吸用毒品者，沈迷於
    毒癮品而無法自拔，直接戕害國民身心健康，間接危害社會
    治安，敗壞社會善良風氣，進而導致施用毒品之人為購買毒
    品施用而觸犯刑典之情事發生，被告犯罪於本院審理中對犯
    罪事實一(二)部分亦坦承犯行等一切情狀，分別量處如附表
    所示之刑。
四、刑法第51條第5款規定數罪併罰，定其刑期時，除應就各別
    刑罰規範之目的、輕重罪間體系之平衡、整體犯罪非難評價
    、各行為彼此間之偶發性、與被告前科之關聯性、各行為所
    侵害法益之專屬性或同一性、數罪對法益侵害之加重效應、
    罪數所反映之被告人格特性與犯罪傾向、社會對特定犯罪例
    如一再殺人或販毒行為處罰之期待等，為綜合判斷，並應參
    酌實現刑罰公平性，以杜絕僥倖、減少犯罪之立法意旨，為
    妥適之裁量（最高法院96年度臺上字第7583號判決參照）。
    查本案被告所犯之罪為販賣、轉讓第一級毒品罪，犯罪行為
    之時間甚相緊接，犯罪行為之次數及所販賣、轉讓毒品之數
    量均非鉅，所反映之被告人格特性與犯罪傾向單一，本院於
    定其應執行刑時，爰為被告有利之考量，爰定其如主文所示
    之刑。
五、被告二次因販賣海洛因之所得分別為3000元、2000元，係被
    告因犯罪所得之財物，雖未經扣案，仍應依毒品危害防制條
    例第19條第1項之規定，併予諭知沒收，如全部或一部不能
    沒收時，以其等各該共同正犯之財產連帶抵償之。扣案0000
    000000號行動電話(含SIM卡)，為被告及共犯供犯罪事實一
    販賣海洛因所用，爰依毒品危害防制條例第19條第1項諭知
    沒收。至其餘扣案行動電話、SIM卡、電子磅秤1臺、紙張、
    安非他命吸食器及扣案海洛因、安非他命，均難認與前揭被
    告販賣、轉讓海洛因犯行有直接關連性，且就被告轉讓予陳
    敏聰部分既已轉讓予陳敏聰，應於被告陳敏聰施用、持有海
    洛因案中沒收燬銷，是均不予於本案宣告沒收、燬銷，併此
    敘明。
乙、無罪部分
壹、公訴意旨另略以：被告明知海洛因、甲基安非他命分別係毒
    品危害防制條例第2條第2項第1款、第2款所規定之第1級、
    第2級毒品，不得無故販賣，竟基於販賣海洛因、甲基安非
    他命牟利之犯意，以0000000000、0000000000、0000000000
    行動電話號碼作為聯絡工具，於98年4月中旬某日，提供行
    動電話號碼0000000000號予丁○○，丁○○則使用該行動電
    話號碼或其原使用之0000000000號行動電話號碼與乙○○聯
    絡。一、98年5月8日上午10時許，被告在臺中市○○區○○
    路138號4樓之5住處，販賣金額不詳之甲基安非他命予丁○○。二、98年5月13日下午4時許，在同一地點，被告又販賣
    1萬元之海洛因予丁○○。嗣於98年5月14日中午12時10分許
    ，經警在臺中市○區○○街54號3樓查獲丁○○，並扣得其
    所有之海洛因17小包、甲基安非他命1小包。因認被告此部
    分另涉違反毒品危害防治條例第4條第1、2項之販賣第一級
    、第二級毒品等罪嫌。並以證人丁○○於警詢及檢察官偵查
    中之證述、行政院衛生署草屯療養院草療鑑字第0980600058
    號鑑定書、行動電話號碼0000000000號自98年4 月19日至98
    年5月16日雙向通聯紀錄、行動電話號碼0000000000號自98
    年3月31日至98年5月14日雙向通聯紀錄等，為證明被告犯罪
    之主要證據。
貳、按犯罪事實應依證據認定之，無證據不得認定其犯罪事實。
    又不能證明被告犯罪者，應諭知無罪之判決，刑事訴訟法第
    154條第2項、第301條第1項分別定有明文。再認定不利於被
    告之事實，須依積極證據，苟積極證據不足為不利於被告事
    實之認定時，即應為有利於被告之認定（最高法院30年上字
    第816號判例參照)。且認定犯罪事實所憑之證據，雖不以直
    接證據為限，間接證據亦包括在內，然而無論直接證據或間
    接證據，其為訴訟上之證明，須於通常一般之人均不致有所
    懷疑，而得確信其為真實之程度者，始得據為有罪之認定，
    倘其證明尚未達到此一程度，而有合理之懷疑存在而無從使
    事實審法院得有罪之確信時，即應由法院為諭知被告無罪之
    判決（最高法院76年臺上字第4986號判例參照）。又施用毒
    品者所稱其向某人買受毒品之指證，不得作為有罪判決之唯
    一證據，仍須調查其他必要之證據，以察其是否與事實相符
    。良以毒品買受者之指證，依毒品危害防制條例第17條第1
    項規定供出毒品來源，因而查獲其他正犯或共犯者，減輕或
    免除其刑。其憑信性於通常一般人已有所懷疑，縱自形式上
    觀察，並無瑕疵，其真實性仍有待其他必要證據加以補強，
    以達於通常一般人均不致有所懷疑，而得確信施用者之指證
    為真實者，始得為有罪之認定。
參、訊據被告堅決否認前揭犯行，辯稱：伊並無販賣安非他命；
    另伊於98年5月間將海洛因寄放在丁○○處，數量約20幾包
    ，伊寄放在丁○○處之用意係交由丁○○販賣，伊與丁○○
    共同販賣係以1包成本400元，共同販賣1000元，一個人各賺
    300 元，伊上開毒品給丁○○，惟丁○○還沒有把錢跟伊算
    清，就被警察查獲等語。經查：
一、被告於98年5月14日11時10分許，在臺中市○○區○○路138
    號4樓之5為警持搜索票查獲後，即於同日11時40分許帶同警
    方至臺中市○區○○街54號3樓搜索，並因而當場查獲丁○○持有前揭海洛因及安非他命，此有臺中市警察局第二分局
    刑事案件報告書及劉志知警詢筆可稽(98年度他字第2417號
    卷第1-4頁)，證人丁○○於本院亦證稱：伊想說是被告帶警
    察來的等語（本院卷第83頁背面），又證人丁○○就被告前
    揭犯罪事實一(一)販賣海洛因犯行部分亦有參與，是證人丁○○是否因此挾怨報復或為圖刑事之寬典始誣陷被告，並非
    無疑。
二、(一)證人丁○○於檢察官偵訊中證稱：前揭扣案之海洛因，
    係伊於98年5月13日下午4時許，在乙○○的住處以1萬元向
    其購買海洛因1大包，扣案之安非他命，則係於98年5月8日
    上午10時許，在乙○○住處向乙○○購買云云（同前他字第
    2417號卷第22頁背面、第23頁），於警詢證稱：「我從98
    年4月底5月初開始向乙○○購買第一級毒品海洛因或第二級
    毒品安非他命。我向他購買約4次毒品。每次金額從新臺幣
    2000元至10000元不等」、「(問:最後1次是何時向乙○○購
    買毒品)98年5月14日遭警查獲前1天晚上約19至10時許....
    當時我以10000元代價向他購買第一級海洛因及第二級安非
    他命」(98年度偵字第13623號卷第19、20頁)，經核證人丁○○於偵查中就98年5月13日究係僅向被告購買海洛因，或
    係一併購買海洛因、安非他命，已有不同。(二)證人丁○○
    於本院證稱:「我沒有跟他<按指被告>買4次，我只跟他買過
    2次，1次海洛因，1次安非他命，大概是98年4月時買的」云
    云(本院卷第84頁)，復又證稱:「(問:提示同上偵卷20頁，
    你又稱你是5月13日晚上7點到8點多，以10000元跟被告買海
    洛因及安非他命，所述又與前述均有不符，情形為何？)5
    月13日我有買，那天不是晚上買的，是下午的時候買的，那
    天我買海洛因10000元，安非他命只買一點點而已，大概200
    0元」云云(本院卷第84頁背面)，核證人丁○○就與被告為
    毒品交易之時間，及98年5月13日與被告交易之毒品種類、
    金額等，先後又有不同。(三)證人丁○○於本院證稱：「(
    問:提示偵卷第8頁，檢察官與你確認過的偵訊證詞稱，安非
    他命是5月8日早上10點多買的，情形為何？)5月13日我有買
    海洛因跟安非他命」、「(問:為何偵查中說被查獲的安非他
    命是5月8日施用所剩？)5月8日也有跟被告買安非他命」
    、「(問:你被查獲施用所剩的安非他命是5月8日購買所剩還
    是5月13日購買所剩？)被查獲的是5月13日購買所剩」云云(
    本院卷第85頁正、背面)，是證人丁○○就其前揭為警查獲
    之安非他命究係何時向被告所購得一節，迭於偵查及本院審
    理中存有重大之歧異。(四)證人丁○○於本院證稱:伊前揭
    向被告購買毒品前，會以0000000000行動電話撥打予被告，
    伊大部分都打被告之0000000000號電話云云(本院卷第86頁
    背面、87頁)，及後改稱:98年5月8日應該是用0000000000撥
    打被告0000000000號電話云云(本院入第87頁背面)，惟查被
    告之0000000000號行動電話於98年5月8日及13日，均無與前
    揭0000000000、0000000000號行動電話通聯之紀錄，此有通
    聯紀錄一份可稽(98年度核交字第1028號卷第43至45頁背面)
    ，證人丁○○證詞之真實性，顯有疑問。
三、綜上所述，本案公訴人證明被告有前開犯罪事實之主要證據
    ，即證人丁○○之證詞憑信性顯有可疑，相關通聯紀錄，亦
    難為被告不利之認定，揆諸前揭說明，公訴人所舉之證據，
    無從為被告犯行之直接證明，公訴人所指被告此部分之犯罪
    事實，仍有合理之懷疑存在，本院無從形成有罪之確信，自
    應對被告販賣第一、二級毒品予丁○○部分，均為無罪之諭
    知。
肆、被告就前揭丁○○為警查獲之海洛因與丁○○是否另涉毒品
    危害防制條例第4條第1項或第5條第1項罪嫌，應由檢察官另
    行偵辦，併此敘明。
據上論斷，應依刑事訴訟法第299條第1項前段、第301條第1項，
毒品危害防制條例第4條第1項(98年5月20日修正前及修正後)、
第17條第2項、第19條第1項，刑法第11條、第2條第1項、第28條
、第47條第1項、第59條、第51條第5款，判決如主文。
中    華    民    國    99    年    8     月    23    日
                  刑事第15庭    審判長法  官 江奇峰
                                      法  官 林學晴
                                      法  官 郭書豪
以上正本證明與原本無異。
如不服本判決應於收受送達後10日內向本院提出上訴書狀，並應
敘述具體理由；其未敘述上訴理由者，應於上訴期間屆滿後20日
內向本院補提理由書（均須按他造當事人之人數附繕本）「切勿
逕送上級法院」。
中    華    民    國    99    年    8     月    25    日
                                      書記官 陳美虹
附錄論罪科刑法條
毒品危害防制條例第4條第1項
製造、運輸、販賣第一級毒品者，處死刑或無期徒刑；處無期徒
刑者，得併科新臺幣 2 千萬元以下罰金。
修正前毒品危害防制條例第4條第1項
製造、運輸、販賣第一級毒品者，處死刑或無期徒刑；處無期徒
刑者，得併科新臺幣 1 千萬元以下罰金。
毒品危害防治條例第8條第1項
轉讓第一級毒品者，處 1 年以上 7 年以下有期徒刑，得併科新
臺幣 1 百萬元以下罰金。
附表
┌──┬──────┬─────┬─────────┐
│編號│犯罪行為    │所犯法條  │論處之罪及所科之刑│
├──┼──────┼─────┼─────────┤
│1   │如犯罪事實欄│修正後毒品│乙○○共同販賣第一│
│    │一（一）    │危害防制條│級毒品，累犯，處有│
│    │            │例第4條第1│期徒刑捌年。因販賣│
│    │            │項        │第一級毒品所得新臺│
│    │            │          │幣參仟元，應與共同│
│    │            │          │正犯連帶沒收之，如│
│    │            │          │全部或一部不能沒收│
│    │            │          │時，以其等之財產連│
│    │            │          │帶抵償之。扣案0972│
│    │            │          │434473號行動電話( │
│    │            │          │含SIM卡)沒收。    │
│    │            │          │                  │
│    │            │          │                  │
├──┼──────┼─────┼─────────┤
│2   │如犯罪事實欄│修正前毒品│乙○○共同販賣第一│
│    │一（二）    │危害防制條│級毒品，累犯，處有│
│    │            │例第4條第1│期徒刑拾陸年。因販│
│    │            │項        │賣第一級毒品所得新│
│    │            │          │臺幣貳仟元，應與共│
│    │            │          │同正犯連帶沒收之，│
│    │            │          │如全部或一部不能沒│
│    │            │          │收時，以其等之財產│
│    │            │          │連帶抵償之。扣案  │
│    │            │          │00000000 00號行動 │
│    │            │          │電話(含SI M卡)沒收│
│    │            │          │。                │
├──┼──────┼─────┼─────────┤
│3   │如犯罪事實欄│毒品危害防│乙○○轉讓第一級毒│
│    │二          │制條例第8 │品，累犯，處有期徒│
│    │            │條第1項   │刑壹年肆月。      │
└──┴──────┴─────┴─────────┘

司法院資訊處製作；財團法人民間司法改革基金會備份。
